# Resultados

```{r}
#| label: setup_res
#| include: false

knitr::opts_chunk$set(echo = F, warning = F, message = F)

library(targets)
library(tidyverse)
library(tsibble)
library(kableExtra)
library(lubridate)


```

Aqui são apresentados os resultados da implementação do procedimento de *nowcast* dos valores de **REM** e **NPS** para o mês de tratamento:  **`r tar_read(mes_ref)`**

## Mês de tratamento

A partir de **`r tar_read(caes_tsib_nest) %>% nrow()`** CAEs diferentes (CAEs a 5 dígitos utilizadas no âmbito do IVNE), foram construídas as respetivas series temporais, desde a data de primeiro registo até ao mês `r tar_read(mes_ref)`.

Foram excluídas da análise as CAEs sem resultados no mês anterior ao mês de tratamento e as que tivessem mais de 4 meses (consecutivos ou não) em falta nas respetivas series temporais.

```{r}
#| eval: true 
#| label: cae_excluidas
#| tbl-cap: CAEs sem nowcast

tar_read(caes_tsib_nest_descr) %>%
  # seleciona CAEs excluidas
  filter(!(max_data == as.Date(paste0(tar_read(mes_ref), '-01')) %m-% months(1) %>% as.character() & 
         n_na < 5)) %>% 
  mutate(Ultimo.Mes = substr(max_data, 1, 7),
         Primeiro.Mes = substr(min_data, 1, 7)) %>% 
  select(CAE=id, Nr.linhas = n_row, Nr.missings= n_na, Primeiro.Mes, Ultimo.Mes) %>% 
  kbl() %>%
  kable_styling(bootstrap_options = c("striped", "hover"))

```

Resultados de *nowcast*:

```{r}
#| eval: true 
#| label: now_rem
#| fig-cap: Nowcast para os valores de REM total

tar_load(plot_res_cv_nowcast)

plot_res_cv_nowcast %>%
  select(-starts_with('data'),-starts_with('max'), -starts_with('cv_'), -starts_with('mes_'), -starts_with('df_'), -gg_cv_now_nps) %>% 
  trelliscopejs::trelliscope(
    name = 'gg_cv_now_rem',
    desc = 'Nowcast para os valores de REM total',
    panel_col = "gg_cv_now_rem",
    path = "trellis/trellis_plot_now_rem",
    nrow = 2,
    ncol = 2,
    self_contained = TRUE,
    #thumb = TRUE,
    auto_cog = FALSE)
```

| variável | descrição |
| ----- | ----- |
| id | CAE |
| n_row | Nr total de meses em análise (do primeiro registo ao mês atual) |
| n_na | Nr de meses em falta |
| max_data | último mês com valores |
| best_model_rem | Modelo selecionado para o nowcast de REM |
| best_model_nps | Modelo selecionado para o nowcast de NPS |
: Legenda das variáveis auxiliares {.striped .hover}

```{r}
#| eval: true 
#| label: now_nps
#| fig-cap: Nowcast para os valores de NPS

plot_res_cv_nowcast %>%
  select(-starts_with('data'),-starts_with('max'), -starts_with('cv_'), -starts_with('mes_'), -starts_with('df_'), -gg_cv_now_rem) %>% 
  trelliscopejs::trelliscope(
    name = 'gg_cv_now_nps',
    desc = 'Nowcast para os valores de NPS',
    panel_col = "gg_cv_now_nps",
    path = "trellis/trellis_plot_now_nps",
    nrow = 2,
    ncol = 2,
    self_contained = TRUE,
    #thumb = TRUE,
    auto_cog = FALSE)
```

Os resultados de *nowcast* para o mês de tratamento, foram adicionados à tabela `T_DMRSS_FORECASTING` em `FNTLAB`.

